臺灣新北地方法院板橋簡易庭簡易民事判決
111年度板建簡字第69號
原      告  日日安消防安全設備檢修有限公司

法定代理人  黃福祥  
訴訟代理人  陳弘偉  
被      告  天驕社區管理委員會

法定代理人  李淑華  
訴訟代理人  戴肇疆  
            黃教倫律師
上列當事人間請求給付工程款事件，於民國111年9月14日言詞辯
論終結，本院判決如下：
    主  文
被告應給付原告新臺幣肆拾壹萬元，及自民國一百一十一年六月
三日起至清償日止，按年息百分之五計算之利息。
訴訟費用由被告負擔。
本判決得假執行。但被告如以新臺幣肆拾壹萬元為原告預供擔保
，得免為假執行。
    事  實  及  理  由
一、原告起訴聲明：
  ㈠緣原告承攬被告天驕社區109年度社區消防缺失改善工程(下
    稱系爭工程)，工程款為新臺幣（下同）41萬元，工程改善
    完工且於民國110年1月20日通過基隆市消防局安全檢查合格
    ，惟被告社區委員會遲遲未能將工程款給付予原告公司，期
    間歷經被告社區委員會改選，經公司多次催討，亦無下文。
    依民法第505條第1項規定，原告已依約完成工作，被告自有
    依約給付報酬之義務。詎被告屢次推託拒不付款。為此，爰
    依系爭承攬契約之法律關係請求被告給付工程款，並聲明：
    被告應給付原告410,000元，及自起訴狀繕本送達翌日起至
    清償日止，按年息百分之5計算之利息。願供擔保，請准宣
    告假執行。
  ㈡對被告抗辯之陳述：
  ⒈緣系爭工程為被告社區109年度社區消防安檢缺失之改善工程
    ，將兩造簽訂維修合約後，原告依約進行修繕，經基隆市消
    防局至被告社區進行限改缺失複查，於110年1月19日檢查後
    符合規定，嗣於110年1月20日開立檢查合格證明，此表示原
    告已依約完成工程改善項目，另依消防法規規定，若未於限
    期改善期間內完成及複查，消防局會依未改善完成之設備項
    目缺失開立舉發單，並由消防局進行裁罰，而該年度被告社
    區複查合格並未遭開罰。
  ⒉依系爭工程契約書第18條約定，被告社區不得因管委會新舊
    委員交接而不履行契約，拒絕驗收及付款。
  ⒊另依系爭工程契約書第9條約定，在工程完工後要求驗收時，
    被告須於一周內執行驗收，否則視同驗收完成無誤。原告業
    已於110年4月14日及同年7月20日發函催促被告社區進行驗
    收。
二、被告則以：
  ㈠查被告社區，管理委員每屆任期1年，任期自每年1月至12月
    ，現任主委即被告社區法定代理人李淑華則係於110年8月間
    第21屆管理委員會選舉時當選就任，於111年又連任管理委
    員及主委；惟系爭工程契約係在第20屆管理委員會任期所簽
    訂，豈料第20屆主委即訴外人周淑芬於109年12月以搬家為
    由自行解職，至現任主委李淑華於110年8月就任前，被告社
    區管理委員會有長達8個月之空窗期，期間雖曾在110年3月1
    6日由訴外人吳昭錦當選第21屆主委，且預計於4月1日前完
    成交接，然吳昭錦當選2周後隨即於110年3月30日辭職，故
    第20屆主委周淑芬對吳昭錦及現任主委李淑華始終未完成交
    接，周淑芬甚至以現任主委李淑華應該與吳昭錦交接為由，
    拒絕與李淑華辦理交接。因此，在原告提起本訴前，被告不
    僅無從知悉或了解系爭契約之內容，更無從知悉原告曾否要
    求完工驗收，合先敘明。
  ㈡另依系爭工程契約第9條約定，原告雖主張曾於110年4月14日
    及110年7月20日分別來函要求驗收，並提出相關函文及掛號
    執據為證；惟查，110年4月14日之函文，係訴外人德仁機電
    維修管理服務企業有限公司所發函，並非原告所發函，且上
    開2函僅有掛號執據，並無被告蓋章之收件回執（，實際上
    被告亦未接獲上開2函，自無從證明被告已收受原告已完工
    且要求驗收之通知；至於原告110年10月13日鎮前街郵局第1
    36號存證信函，被告雖有蓋章收受，然該函內容僅謂已通過
    消防安檢為由要求被告付款，卻未要求被告辦理驗收。由此
    可見，被告並未接獲原告完工驗收之請求，系爭工程亦未經
    被告完成驗收，則原告依系爭契約請求付款，洵屬無據。
  ㈢依民法第505條規定，系爭契約關於工項2、8、12、13、16、
    18、19、22、23、25至29、33、35、40等，經基隆市消防局
    於111年1月12日檢查後，發現有未依規定維護之情事即有瑕
    疵，此有基隆市消防局消防安檢不合規定限期改善通知單可
    稽。嗣被告就上開有缺失之工項，亦委由其他廠商承攬改善
    。因此，即使原告得依約請求給付工程款（假設語氣，被告
    否認之），然就上開有缺失工項之工程款，顯然並未完工，
    原告之請求自無理由。若鈞院仍認定被告有給付工程款之義
    務（假設語氣，被告否認之），然依系爭工程契約第4條及
    第12條約定，系爭工程保固期為驗收後1年，惟系爭工程在
    未經被告驗收之情況下，於111年1月12日消防安檢時，因不
    合規定而須限期改善之事項竟涵蓋系爭工程之全部工項；足
    見，系爭工程不僅未經驗收，且原告就系爭工程之施作顯然
    皆有瑕疵而未能合於契約本旨，故原告請求被告給付工程款
    41萬元及其遲延利息，難謂有據；換言之，原告倘仍堅持請
    求被告給付本件工程款，依前揭民法規定，原告自應就系爭
    工程均已完工且無瑕疵，負舉證之責等語置辯。並聲明：原
    告之訴及假執行之聲請均駁回。如受不利判決，願供擔保請
    准宣告免為假執行。
三、原告主張之事實，業據提出系爭工程合約書、通知被告社區
    驗收掛號郵件執據、存證信函及基隆市消防局安全檢查合格
    證明單等件影本為證。被告則以前詞置辯，是本件所應審酌
     者為原告之請求是否有理由？經查：
  ㈠按當事人主張有利於己之事實者，應就其事實有舉證責任，
    民事訴訟法第277條有明文規定；又主張法律關係存在之當
    事人，須就該法律關係發生所須具備之特別要件，負舉證責
    任。民事訴訟如係由原告主張權利者，應先由原告負舉證之
    責，若原告先不能舉證，以證實自己主張之事實為真實，則
    被告就其抗辯事實即令不能舉證，或其所舉證據尚有疵累，
    亦應駁回原告之請求（最高法院17年上字第917號判例要旨
    參照）。次按稱承攬者，謂當事人約定，一方為他方完成一
    定之工作，他方俟工作完成，給付報酬之契約；報酬應於工
    作交付時給付之，無須交付者，應於工作完成時給付之，民
    法第490條第1項、第505條第1項分別定有明文。
  ㈡經查，被告前揭所述之抗辯，固據提出111年1月12日基隆市
    消防局限期改善通知單為證；惟查，觀以原告所提出兩造間
    之系爭工程契約書，簽立時間為109年10月21日，系爭工程
    契約則係針對被告社區109年度消防缺失改善所訂立，又觀
    諸被告社區109年10月22日第20屆第6次例行會議記錄內議題
    二：109年消防安全設備缺失改善案，記載：「(一)、今年
    度消防缺失已申報並經消防隊檢查開立限改單。已向消防局
    申請展延至1/14/0000(000年1月14日)前完成改善…決議：經
    出席委員提問並與廠商於會議中議價至41萬(含稅)」通過。
    請社區經理儘速進行發包並在施工前、中、後拍照記錄、待
    消防局檢查通過後公告。」等語，足見被告社區就109年度
    消防安全設備缺失改善業已與原告成立承攬關係，則被告辯
    稱因管委會歷任主委間交接不清，故被告無從知悉或了解系
    爭契約之內容，亦無從知悉原告曾否要求完工驗收復查云云
    ，尚難憑採。
  ㈢復被告雖辯稱系爭工程保固期為驗收後1年，惟系爭工程在未
    經被告驗收之情況下，於111年1月12日消防安檢時，因不合
    規定而須限期改善之事項竟涵蓋系爭工程之全部工項，足見
    系爭工程不僅未經驗收且原告就系爭工程之施作顯然皆有瑕
    疵而未能合於契約本旨云云，如前開所述，原告承攬被告社
    區109年度消防安全設備缺失改善工程，並經基隆市消防局
    於110年1月19日檢查符合規定，此有基隆市消防局消防安全
    檢查合格證明在卷足憑，足徵原告已依約完成系爭工程，又
    觀諸系爭工程契約書第9條約定：本次工程如乙方(即原告)
    完工後要求驗收時，甲方(即被告)須在一周內執行驗收，否
    則視同驗收完成無誤，原告業已提出發函通知被告社區驗收
    之函文及普通掛號函件執據為憑，被告所抗辯原告應負之保
    固責任，應係在系爭工程契約條件成就後且經付款後始生，
    既被告尚未履行付款義務，則被告主張原告應負系爭工程之
    保固責任，難認有據。
四、從而，原告依承攬之法律關係請求被告給付如主文所示，為
    有理由，應予准許。
五、本件事證已臻明確，兩造其餘攻擊防禦方法及所提之證據，
    核與判決結果無影響，不另論述，併此敘明。
六、本件係適用簡易訴訟程序所為被告敗訴之判決，應依職權宣
    告假執行。原告就此陳明願供擔保聲請准予假執行，僅係促
    使本院為上開職權發動，此應併予敘明。又被告陳明願供擔
    保，請求免為假執行，核無不合，爰酌定相當擔保金額准許
    之。
七、結論：原告之訴為有理由。依民事訴訟法第436條第2項、第
    78條、第389條第1項第3款、第392條第2項，判決如主文。
中　　華　　民　　國　　111 　年　　10　　月　　5 　　日
                  臺灣新北地方法院板橋簡易庭
                            法  官  呂安樂
以上為正本係照原本作成。
如不服本判決，應於送達後20日內，向本院提出上訴狀並表明上
訴理由，如於本判決宣示後送達前提起上訴者，應於判決送達後
20日內補提上訴理由書（須附繕本）。
中　　華　　民　　國　　111 　年　　10　　月　　5 　　日
                            書記官  魏賜琪